臺灣高等法院臺中分院民事裁定　　　　　 96年度抗字第143號
抗　告　人　甲○○
上列抗告人因與相對人乙○○間停止執行事件，對於民國96年2
月16日台灣台中地方法院96年度聲字第549號所為裁定提起抗告
，本院裁定如下：
    主  文
抗告駁回。
抗告程序費用由抗告人負擔。
    理  由
一、本件抗告人因相對人乙○○以台灣彰化地方法院核發85年度
    促字第13448 號已確定之支付命令為執行名義，向原法院聲
    請強制執行抗告人之財產（該院以95年度執字第447341號受
    理中），抗告人以該執行名義已罹時效消滅為由，向原法院
    提起債務人異議之訴，並聲請停止強制執行。經原法院就其
    聲請停止強制執行部分，裁定駁回其聲請，抗告人對原法院
    駁回其聲請之裁定提起抗告。其聲請及抗告意旨略以：本件
    相對人持以聲請強制執行之執行名義已罹時效消滅，抗告人
    已提起債務人異議之訴，是以應停止上開強制執行程序。原
    法院裁定駁回抗告人供擔保停止執行之聲請，係以「相對人
    聲請執行抗告人對大和屋日本料理有限公司之股權（85萬元
    之出資額），原法院以95年度執字第47341 號受理後，業經
    核發扣押命令，於96年2月6日拍賣執行完畢（即由債權人即
    相對人以100 萬元承受85萬元之股權）。是以，執行程序業
    已終結（至於相對人餘250 萬元之債權如何受償，已與本件
    執行程序無涉，另有關公司法第111 條所定之程序，仍無礙
    於本件執行程序已終結之認定。且抗告人所提之債務人異議
    之訴，本院亦於96年2 月15日判決駁回在案（96年度訴字第
    170 號），是本件已無從為停止執行程序」云云。惟原法院
    上開95年度執字第47341 號清償債務強制執行之程序，尚未
    終結，原法院認已終結，本件已無從為停止執行程序乙節，
    實屬誤解。理由如下：
  (一)按「有限公司股東非得其他全體股東過半數之同意，不得以
    其出資之全部或一部，轉讓於他人」、「法院依強制執行程
    序，將有限公司股東出資轉讓於他人時，應通知公司及其他
    全體股東，於20日內，依第1項或第3項之方式，指定受讓人
    ；逾期未指定或指定之受讓人不依同一條件受讓時，視為同
    意轉讓，並同意修改章程有關股東及其出資額事項」為公司
    法第111 條第1項、第4項所明定。
  (二)抗告人原為大和屋日本料理有限公司股東，持有該公司股權
    （出資額）85萬元，相對人向執行法院陳明願以作價100 萬
    元承受上開抗告人持股，執行法院遂於96年2月8日依公司法
    第111條第4項規定，發函通知大和屋日本料理有限公司與其
    他股東於函達20日內指定受讓人。惟依公司法第111條第1項
    、第4 項規定，上開股權（出資額）執行程序，猶因大和屋
    日本料理有限公司與其他股東尚未表態是否指定受讓人，且
    法定20日期限未屆，是以本件執行標的物執行程序，由於執
    行債權人尚未合法受讓上開股權或取得價金以使其執行名義
    所載350萬元債權物受償，其執行程序尚未終結。
  (三)司法院院解字2776號解釋(二)：依同一執行名義，就屬於一債
    務人或數債務人之數種財產為強制執行，其中一種財產已經
    拍賣終結，並將賣得價金交付債權人時，對於該種財產之強
    制執行程序即為終結」之意旨反面解釋，可知本件執行標的
    物執行程序尚未終結。司法院院字第2776號解釋(一)：「同法
    第14條所定債務人異議之訴以排除執行名義之執行力為目的
    ，故同條所謂強制執行程序終結，係指執行名義之強制執行
    程序終結而言，執行名義之強制執行程序，進行至執行名義
    所載債權全部達其目的時，始為終結，故執行名義所載債權
    ，未因強制執行全部達其目的以前，對於某一執行標的物之
    強制執行程序雖已終結，債務人仍得提起異議之訴」。
  (四)債務人異議之訴之目的，既為排除執行名義之執行力為目的
    ，本件執行債權人即相對人所執有執行名義為台灣彰化地方
    法院85年度促字第13448號支付命令（債權額350萬元），其
    聲請執行抗告人之股權，而本件債務人異議之訴係以時效抗
    辯而有妨礙執行債權人即相對人請求之事由主張之，目的即
    為排除該支付命令之執行力，因此本件債務人異議之訴所謂
    「執行程序終結」，應係指上開支付命令所載債權350 萬元
    全部達其目的（受償）時，始得稱之。本件執行債權人即相
    對人縱令已依公司法第111 條合法受讓抗告人之股權或獲得
    價金受償執行名義350萬元之其中100萬元，仍難認相對人之
    執行名義所載債權已因強制執行全部達其目的，是以台灣台
    中地方法院民事執行處95年度執字第47341 號清償債務強制
    執行事件所為之強制執行程序，自屬尚未終結。
  (五)再按於提起異議之訴時，法院因必要情形或依聲請定相當之
    確實之擔保，得為停止強制執行之裁定（強制執行法第18條
    第2 項）。本件執行標的物依前述說明，執行程序尚未終結
    ，且抗告人陳明願供擔保，求為裁定停止本件強制執行，應
    為有理由；原裁定雖以抗告人所提之債務人異議之訴，因認
    「強制執行程序已終結」而於96年2 月15日判決駁回抗告人
    之訴（96年度訴字第170 號）。惟該判決誤認「強制執行程
    序已終結」，抗告人業已提起上訴。
二、按強制執行法第14條所定債務人異議之訴以排除執行名義之
    執行力為目的，故同條所謂強制執行程序終結，係指執行名
    義之強制執行程序終結而言，執行名義之強制執行程序，進
    行至執行名義所載債權全部達其目的時，始為終結，故執行
    名義所載債權，未因強制執行全部達其目的以前，對於某一
    執行標的物之強制執行程序雖已終結，債務人仍得提起異議
    之訴，但此項異議之訴有理由之判決，僅就執行名義所載債
    權未因強制執行達其目的之部分排除其執行力，不能據以撤
    銷強制執行程序業經終結部分之執行處分（司法院院字2776
    號解釋(一)中段意旨參照）。
三、本件相對人係持台灣彰化地方法院85年度促字第13448 號確
    定之支付命令向原法院聲請執行抗告人即債務人對於大和屋
    日本料理有限公司之股權（即85萬元之出資額），而由原法
    院以95年度執字第47341 號強制執行事件受理，嗣經核發扣
    押命令後，已於96年2月6日拍賣執行完畢（即由債權人即相
    對人以100 萬元承受該85萬元之股權）。是上開股權轉讓之
    強制執行事件執行程序業已終結，縱債權人尚餘250 萬元之
    債權尚未受償，致執行名義所載債權未全部達其目的而未終
    結，抗告人仍得提起債務人異議之訴，然該異議之訴有理由
    之判決，僅就執行名義所載債權未因強制執行達其目的之部
    分排除其執行力，不能據以撤銷強制執行程序業經終結部分
    之執行處分。原法院以本件執行程序業已終結，無從無停止
    執行程序，而裁定駁回抗告人停止強制執行之聲請，核無違
    誤。至公司法第111 條所定之程序僅係規定公司股東之出資
    額轉讓之強制執行程序，與本件強制執行程序業已終結之認
    定無關。抗告意旨指摘原裁定不當，求予廢棄，為無理由，
    應予駁回。
四、據上論結，本件抗告為無理由，依強制執行法第30條之 1，
    民事訴訟法第495條之1第1項、第449 條第1項，第95條、第
    78條，裁定如主文。
中　　華　　民　　國　　96　　年　　5 　　月　　7 　　日
                  民事第五庭    審判長法　官  林陳松
                                      法　官  王重吉
                                      法　官  古金男
以上正本係照原本作成。
不得再抗告。
                                      書記官  詹錫朋
中　　華　　民　　國　　96　　年　　5 　　月　　9 　　日
                                                      Ｍ
